【裁判字號】    92,易,290
【裁判日期】    920404
【裁判案由】    竊盜
【裁判全文】
臺灣彰化地方法院刑事判決                          九十二年度易字第二九號
    公  訴  人  臺灣彰化地方法院檢察署檢察官
    被      告  乙○○
右列被告因竊盜案件，經檢察官提起公訴（九十二年度偵字第一七三四號），本院判
決如左：
        主  文
乙○○竊盜，處拘役肆拾日，如易科罰金，以參佰元拾折算壹日。
        事  實
一、乙○○曾於民國八十一年五月間因竊盜案件，經台灣台中地方法院檢察署檢察官
    依職權不起訴處分確定，又於八十三年四月間因竊盜案件，經台灣台中地方法院
    於八十三年六月二十四日判處罰金五千元確定（均未構成累犯）。仍不知警惕，
    竟意圖自己不法之所有，復於九十二年二月十五日二十時許，在彰化縣彰化市○
    ○路九十五號「屈臣氏」商店內，徒手竊取該店所有之手錶一支（約值新台幣四
    百五十元）及「諾得膠囊」一組（約值新台幣二千七百九十九元），得手後，將
    上開物品藏放於所著之上衣內即行離去，然經過該店一樓大門時，因該上開物品
    尚未結帳消磁，致出口感應器警鈴響起，而遭該店副理甲○○及其他店員發現，
    上前查問，乙○○即自口袋中取出上開手錶一支，並立即跑上該店二樓賣場，將
    藏在上衣內之「諾得膠囊」一組置放於貨架上，而為該店人員目睹此經過，並將
    之當場逮捕報警處理。
二、案經彰化縣警察局彰化分局報請臺灣彰化地方法院檢察署檢察官偵查起訴。
        理  由
一、訊據被告乙○○固坦承有於前揭時、地取得「屈臣氏」商店內之上開物品，惟矢
    口否認有前開犯行，辯稱：手錶是在該店內二樓地上撿到的，本想下樓時再交給
    店長，而「諾得膠囊」是在出店前即拿在手上，後來放回二樓貨架上，是因為不
    確定有無帶錢，想回家拿錢再來買；伊並非從上衣內取出「諾得膠囊」，是拿在
    手上，同時伸手進胸罩內拿錢云云。然查：被害人即屈臣氏副理甲○○於警訊及
    偵審時指稱：被告當時手上並沒有拿東西，就出店門，聽到警鈴聲後，被伊的員
    工叫進來，伊問被告身上有無東西，被告就從口袋裡面拿出手錶，伊再問還有無
    東西，被告就直接跑上二樓，將「諾得膠囊」放在置放吹風機的貨架上，而且「
諾得膠囊」的包裝已被撕開等語明確。又證人游美賢到院證稱：伊看到被告拿一
    個購物提藍，上面擺了滿滿的東西，最上面是「諾得膠囊」，她到外面去時警鈴
    響起，伊就告訴她先把東西放在裡面，等一下再一起結帳，她就把東西提回去到
    二樓，之後被告又下來，她身上都沒有東西，走出去的時候，警鈴又響起，伊問
    被告有何東西未結帳，被告從她的口袋拿出已拆開包裝的手錶，之後就往二樓跑
    ，伊及副理就跟上去，伊看到「諾得膠囊」已經被拆開外膜包裝擺在貨架上等語
    屬實。況被告於本院審理時亦供承其確如證人游美賢所言有出去過二次等語。是
    被告於第一次出到店外時警鈴已響，並經證人游美賢告知情形，其如未行竊，何
    以還會未經結帳，即再次將貨物攜出店外。此外，復有被害人甲○○出具之贓物
    認領保管單、贓物照片一幀等附卷可證。足徵被告所辯，無非係事後卸責之詞，
    顯不足採，本件事證業臻明確，被告犯行堪以認定。
二、核被告所為，係犯刑法第三百二十條第一項之竊盜罪。爰酌被告有二次竊盜前科
    ，品性不佳及其犯罪之動機、目的、手段、所生之危害尚輕，犯罪後仍矢口否認
    犯行，態度不佳等一切情狀，量處如主文所示之刑，並諭知易科罰金之折算標準
    ，以示懲處。
據上論斷，應依刑事訴訟法第二百九十九條第一項前段，刑法第三百二十條第一項、
第四十一條第一項前段，罰金罰鍰提高標準條例第一條前段、第二條，判決如主文。
本案經檢察官林裕斌到庭執行職務。
中      華      民      國      九十二      年      四    月     四     日
                                臺灣彰化地方法院刑事第一庭
                                    法      官  陳  秋  錦
右正本證明與原本無異。
如不服本判決，應於判決送達後十日內，向本院提出上訴狀（須附繕本）。
告訴人或被害人對於判決如有不服具備理由請求檢察官上訴者，其上訴期間之計算係
以檢察官收受判決正本之日期為準。
                                    法院書記官  于  淑  真
中      華      民      國      九十二      年      四    月     四     日
刑法第三百二十條
意圖為自己或第三人不法之所有，而竊取他人之動產者，為竊盜罪，處五年以下有期
徒刑、拘役或五百元以下罰金。
意圖為自己或第三人不法利益，而竊佔他人之不動產者，依前項之規定處斷。
前二項之未遂犯罰之。


司法院資訊處製作；財團法人民間司法改革基金會備份。
